【裁判字號】    98,審交易,264
【裁判日期】    981020
【裁判案由】    業務過失傷害
【裁判全文】
臺灣士林地方法院刑事判決           98年度審交易字第264號
公  訴  人  臺灣士林地方法院檢察署檢察官
被      告  乙○○
上列被告因業務過失傷害案件，經檢察官聲請簡易判決處刑（98
年度偵字第5033號），本院內湖簡易庭認不宜逕以簡易判決處刑
（98年度湖交簡字第333 號），移由本院依通常程序審理，被告
於準備程序中就被訴事實為有罪之陳述，本院裁定改依簡式審判
程序審理，並判決如下：
    主  文
乙○○從事業務之人，因業務上之過失傷害人致重傷，處有期徒
刑捌月。
    事  實
一、乙○○係龍口食品企業股份有限公司（下稱龍口食品公司）
    之貨車司機，平日以駕駛自用小貨車送貨為業，為從事駕駛
    業務之人，其於民國97年10月16日下午2 時20分許，駕駛龍
    口食品公司所有車牌6A-4973 號自用小貨車，沿臺北市士林
    區○○○路○ 段由北往南方向行駛，途經延平北路6 段與中
    正路交岔路口欲右轉往環河北路方向行駛時，本應注意車前
    狀況並隨時採取必要之安全措施，且行經行人穿越道前應減
    速慢行，遇有行人穿越時，無論有無交通指揮人員指揮或號
    誌指示，均應暫停讓行人先行通過，以避免發生危險，而依
    當時情形為天候晴、日間自然光線、路面乾燥並無缺陷及障
    礙物，且視距良好，並無不能注意之情形，竟未注意車前狀
    況及禮讓行人先行通過，即貿然右轉入中正路口，適甲○○
    沿延平北路6 段由北往南方向步行在行人穿越道上，乙○○
    見狀避煞不及，該自用小貨車右照後鏡撞擊行人甲○○，致
    甲○○受有頭部外傷性腦出血併水腦症、腦脊髓膜炎、壞死
    性肺炎、左肩部黏連性囊炎、左脊上肌腱炎等重傷害。乙○○肇事後，於臺北市政府警察局士林分局交通分隊警員吳佳
    憲到場處理時，自首業務過失重傷害犯罪，並接受裁判。
二、案經甲○○之配偶即丈夫丙○○訴由臺北市政府警察局士林
    分局報告臺灣士林地方法院檢察署檢察官偵查後聲請簡易判
    決處刑。
    理  由
一、訊據被告乙○○對上開時、地，因上開違規駕駛行為致被害
    人甲○○受有頭部外傷性腦出血併水腦症、腦脊髓膜炎、壞
    死性肺炎、左肩部黏連性囊炎、左脊上肌腱炎等傷害之事實
    ，業據被告乙○○迭於警詢、檢察官偵查及本院準備程序期
    日、審理中坦承不諱，核與證人即告訴人丙○○於警詢、檢
    察官偵查中所證述之情節相符，並有國立臺灣大學醫學院附
    設醫院出具之診斷證明書正本1 紙、長庚紀念醫院出具之診
    斷證明書影本2 紙、道路交通事故現場圖、臺北市政府警察
    局士林分局交通分隊道路交通事故補充資料表、談話紀錄表
    、道路交通事故調查報告表(一)(二)、道路交通事故當事人登記
    聯單、現場照片10張附卷（參見偵查卷第17至19頁、第21至
    27頁、第29至33頁）可佐，應甚明確。而上開被害人甲○○
    所受頭部外傷性腦出血併水腦症之傷害，經多次手術及復健
    治療後，仍意識不完全清楚，生活無法自理，需依賴他人照
    顧，且因被害人受傷部位多，程度深，經國立臺灣大學醫學
    院附設醫院函覆表示預期難以完全復原，有該院98年7 月24
    日校附醫祕字第0980004575號函存卷（參見本院卷第30頁）
    可考，依刑法第10條第4 項第6 款之規定，已達對於身體或
    健康，有重大不治或難治傷害之程度，自屬重傷害，堪予認
    定。按汽車行駛時，駕駛人應注意車前狀況，並隨時採取必
    要之安全措施，且行經行人穿越道，遇有行人穿越時，無論
    有無交通指揮人員指揮或號誌指示，均應暫停讓行人先行通
    過，道路交通安全規則第94條第3 項、第103 條第2 項分別
    定有明文，且依上開道路交通事故調查報告表(一)所示，當時
    情形為天候晴、日間自然光線、路面乾燥並無缺陷及障礙物
    ，且視距良好，並無不能注意之情形，詎被告於上開時、地
    駕駛車輛，應注意並能注意而不注意上開規定，竟疏未注意
    車前狀況及禮讓行人先行通過，於上開時、地駕駛車輛貿然
    右轉進入上開路口，以致肇事，被告之行為自有過失，且被
    告之過失行為與被害人甲○○重傷害之結果間具有相當因果
    關係。本件事證明確，被告乙○○業務過失致重傷害之犯行
    ，洵堪認定，應依法論科。
二、核被告乙○○所為，係犯刑法第284 條第2 項後段之業務過
    失致重傷害罪。起訴書雖引用法條為刑法第284 條第2 項前
    段業務過失傷害罪，惟實行公訴之檢察官於本院審理中更正
    起訴法條為刑法第284 條第2 項後段業務過失致重傷害罪，
    在社會事實同一之情形下，本院自無庸再變更起訴法條。按
    汽車行駛時，被告行經行人穿越道未依規定讓行人優先通行
    ，因而致人受傷，應依道路交通管理處罰條例第86條第1 項
    之規定加重其刑。又被告於犯罪未被有偵查權之機關或公務
    員發覺前，向到場處理之員警自首犯行，並接受審判，有臺
    北市○○○○○道路交通事故肇事人自首情形紀錄表1 紙在
    卷（參見偵查卷第28頁）可憑，乃依刑法第62條前段自首之
    規定減輕其刑，並先加後減。爰審酌被告過失之程度、被害
    人甲○○所受傷勢已達重傷害之結果，被告於犯罪後坦承犯
    行之態度尚佳，惟因賠償金額差距太大，致未能與告訴人即
    被害人甲○○之夫丙○○達成和解，兼衡其品行、智識程度
    及家庭經濟狀況等一切情狀，量處如主文所示之刑，以示儆
    懲。
據上論斷，應依刑事訴訟法第452 條、第273 條之1 第1 項、第
299 條第1 項前段，道路交通管理處罰條例第86條第1 項，刑法
第284 條第2 項後段、第62條前段、第41條第1 項前段，刑法施
行法第1 條之1 第1 項、第2 項前段，判決如主文。
本案經檢察官簡志龍到庭執行職務。
中    華    民    國    98    年    10    月    20    日
                  刑事第一庭法  官  雷雯華
以上正本證明與原本無異。
如不服本判決，應於收受送達後10日內向本院提出上訴書狀，其
未敘述上訴之理由者並得於提起上訴後20日內向本院補提理由書
（均須按他造當事人之人數附繕本）「切勿逕送上級法院」。
                            書記官  陳麗津
中    華    民    國    98    年    10    月    20    日
附錄本案論罪科刑法條之依據：
刑法第284 條第2 項
從事業務之人，因業務上之過失傷害人者，處1 年以下有期徒刑
、拘役或1 千元以下罰金，致重傷者，處3 年以下有期徒刑、拘
役或2 千元以下罰金。


司法院資訊處製作；財團法人民間司法改革基金會備份。
